【裁判字號】    94,易,1860
【裁判日期】    950307
【裁判案由】    竊盜
【裁判全文】
臺灣高雄地方法院刑事判決              94年度易字第1860號
公  訴  人  臺灣高雄地方法院檢察署檢察官
被      告  乙○○
上列被告因竊盜案件，經檢察官提起公訴（94年度速偵字第1380
號），本院合議庭裁定由受命法官獨任進行簡式審判程序，茲判
決如下：
    主  文
乙○○攜帶兇器竊盜，累犯，處有期徒刑捌月。
    事  實
一、乙○○前於民國92年間，因贓物案件，經本院以92年度易字
    第2180號判決判處有期徒刑4 月確定，再於93年間，因竊盜
    案件，經本院以93年度簡字第191 號判決判處有期徒刑5 月
    確定，復於同年間，因違反毒品危害防制條例案件，經本院
    以93年度訴字第869 號判決判處有期徒刑6 月確定，嗣上開
    三案件經本院以94年度聲字第1518號裁定定應執行刑為有期
    徒刑1 年1 月，甫於94年6 月2 日縮短刑期執行完畢。詎猶
    不知悔改，僅為代步之用，竟意圖為自己不法之所有，於94
    年10月5 日下午4 時許，在高雄市○鎮區○○路與凱旋路鐵
    路旁，見不詳姓名者持有之車牌號碼GV-0707 號自小貨車車
    門未關（該車原為丙○○所有，先於94年10月5 日下午2 時
    許，在高雄市○鎮區○○街與康寧街口，遭不詳姓名者所竊
    取），即進入車內，因見有一客觀上足供為兇器使用之T 型
    扳手插於汽車鎖孔內，遂轉動上開T 型扳手啟動汽車電門，
    並隨即將上開自小貨車駛離。嗣於同日下午5 時許，在高雄
    市○○區○○路與榮光路路口停車場內為警所查獲，並當場
    扣得T 型扳手1 支，始知悉上情
二、案經高雄市政府警察局移請臺灣高雄地方法院檢察署檢察官
    偵查起訴。
    理  由
一、本案被告乙○○所犯係死刑、無期徒刑、最輕本刑為3 年以
    上有期徒刑以外之罪，其於準備程序就前揭被訴事實為有罪
    之陳述，經受命法官告知簡式審判程序之旨，並聽取其與公
    訴人之意見後，本院認無不得或不宜改依簡式審判程序進行
    之處，爰依刑事訴訟法第273 條之1 第1 項、第284 條之1
    ，裁定本件由受命法官獨任進行簡式審判程序，合先敘明。
二、上揭犯罪事實，迭據被告乙○○於警詢、偵查及本院審理中
    坦承不諱（警卷第1 至3 頁、偵卷第4 頁、本院卷第68、71
    、81頁參照），核與證人即被害人丙○○於警詢中所證述之
    情節相符（警卷第4 、5 頁參照），並有被告用以啟動汽車
    電門之T 型扳手1 支扣案可佐，復有扣押筆錄暨扣押物品目
    錄表1 份（警卷第8 至10頁參照）、照片3 幀（警卷第12頁
    參照）、贓物認領保管收據1 紙（警卷第13頁參照）、車輛
    協尋車牌遺失證明單1 紙（警卷第16頁參照）及車輛車牌失
    竊作業- 查獲車輛認可資料1 紙（警卷第17頁參照）在卷可
    稽。從而，被告上開自白與事實相符，自可採為認定事實之
    證據。是本案事證明確，被告竊盜犯行洵堪認定。
三、按攜帶兇器搶奪罪之所謂兇器，其種類並無限制，凡客觀上
    足以對人之生命、身體、安全構成威脅，具有危險性之兇器
    均屬之；扣案之Ｔ形扳手，係質地堅硬、形式尖銳之鐵器，
    為客觀上足以傷害人生命、身體之器械，顯為具有危險性之
    兇器（最高法院92年度台上字第3669號判決意旨參照）。又
    刑法第321 條第項第3 款所謂之「攜帶兇器」，祇須於行竊
    時攜帶具有危險性之兇器為已足，該兇器不必原屬行竊者本
    人所有，亦不以自他處攜至行竊處所為必要，縱在行竊場所
    隨手拾取應用，其有使人受傷害之危險既無二致，自仍應屬
    上述「攜帶兇器」之範疇（最高法院90年度台上字第1261號
    判決意旨參照）。核被告所為，係犯刑法第321 條第1 項第
    3 款攜帶兇器竊盜罪。查被告前於92年間，因贓物案件，經
    本院以92年度易字第2180號判決判處有期徒刑4 月確定，再
    於93年間，因竊盜案件，經本院以93年度簡字第191 號判決
    判處有期徒刑5 月確定，復於同年間，因違反毒品危害防制
    條例案件，經本院以93年度訴字第869 號判決判處有期徒刑
    6 月確定，嗣上開三案件經本院以94年度聲字第1518號裁定
    定應執行刑為有期徒刑1 年1 月，甫於94年6 月2 日縮短刑
    期執行完畢之事實，有臺灣高等法院被告前案紀錄表及本院
    被告院內索引卡紀錄表各1 份在卷可查，其於5 年內再犯有
    期徒刑以上之本罪，為累犯，應依刑法第47條之規定加重其
    刑。爰審酌被告僅為代步之用，竟恣意竊取他人車輛，對他
    人之財產安全已生危害，對他人生活亦造成莫大不便，理應
    從重量刑，然念及被告坦承犯行，犯後態度尚稱良好，而所
    竊得之自小貨車業經被害人領回，有贓物認領保管收據1 紙
    在卷可查（警卷第13頁參照），被害人所受損害已獲得部分
    減輕等一切情狀，量處如主文所示之刑，以資懲戒。至扣案
    之T 型扳手1 支，雖係被告供犯罪所用之物，業據被告陳明
    在卷，惟上開扳手係被告於所竊取之自小貨車內所拾取使用
    ，復查無其他證據足資證明上開扳手為被告所有，爰不予宣
    告沒收，併此敘明。
據上論斷，應依刑事訴訟法第273 條之1 第1 項、第284 條之1
、第299 條第1 項前段，刑法第321 條第1 項第3 款、第47 條
，判決如主文。
本案經檢察官甲○○到庭執行職務。
中    華    民    國    95    年    3    月     7    日
                  刑事第四庭  法  官 陳振嘉
如不服本判決，應於收受送達後10日內向本院提出上訴書狀。
以上正本證明與原本無異。
中    華    民    國    95    年    3    月     7    日
                               書記官 顏宗貝
附錄本案判決論罪科刑法條全文：
中華民國刑法第321條第1項
犯竊盜罪而有左列情形之一者，處6月以上5年以下有期徒刑：
一、於夜間侵入住宅或有人居住之建築物、船艦或隱匿其內而犯
    之者。
二、毀越門扇、牆垣或其他安全設備而犯之者。
三、攜帶兇器而犯之者。
四、結夥3人以上而犯之者。
五、乘火災、水災或其他災害之際而犯之者。
六、在車站或埠頭而犯之者。


司法院資訊處製作；財團法人民間司法改革基金會備份。
